Lazaniaina Elie RAZAFIMAHARO



Détails personnels



Lazaniaina Elie RAZAFIMAHARO



razafimaharolazaniainaelie@gmail.com



034 75 023 91



Villa Tsarafara Tambohobe 301 Fianarantsoa



Kenchiro



Skype: Maharo Elie El



github.com/kennchiro

Compétences

Tech Web

Backend as a Service (BaaS):
Firebase

Flutter - Dart (Andoid - Web - iOS)

Java POO

API Integration

MySQL - PostgreSQL

Symfony - VueJs

Langues

Français	••••
Anglais	••••

Profil

Je suis un étudiant de l'Ecole de Management et d'Innovation Technologique (EMIT) au sein de l'Université de Fianarantsoa (UF). Dans le parcours de Modélisation et Ingénieurie Informatique (M2I). Mon objectif est d'enrichir mon expérience sur le développement d'application web et mobile

Formation

Modélisation d'Ingénierie Informatique

nov. 2021 - présent

EMIT, Fianarantsoa

Deuxième année de Master en informatique.

Modélisation d'Ingénierie Informatique

nov. 2020 - mai 2021

EMIT, Fianarantsoa

Première année de Master en informatique

Développement Application Systems Informatique

mai 2018 - févr. 2019

EMIT, Fianarantsoa

Troisième année de Licence en informatique

Développement Application Systems Informatique

mai 2017 - févr. 2018

mai 2016 - févr. 2017

EMIT, Fianarantsoa

Deuxième année de Licence en informatique

anno anno do Elochoc on informatique

Développement Application Systems Informatique EMIT. Fianarantsoa

Première année de Licence en informatique

Expérience professionnelle

DRCF-HM nov. 2018 - févr. 2019

Stagiaire, Fianarantsoa - Anjoma

Job d'été : Conception et réalisation d'une application de Gestion du courrier.

- Langage de programmation : JAVA
- Base de donnée : MYSQL
- IDE + autre outil : NetBeans, JFreeChart, Jasper Report.

Agence RedSakay Antanimena

nov. 2019 - févr. 2020

Stagiaire, Antananarivo

Job d'été :

- 1- Conception et réalisation d'une application mobile de Gestion de tache personnelle.
- Langage de programmation : Dart
 Frame Works : Flutter
- FrameWork : Flutter
- Base de donnée local : SQFlite / SQLite
- State Management : BloC + Provider
 Incomplication making pour lindustries of
- 2- Une application mobile pour l'industrie salto au sein de l'agence RedSakay
 - Langage de programmation : Dart
 - FrameWork : Flutter
 - Base de donnée : NoSQL Firestore
 - Web Service : Firebase

Société KAIROS mai 2021 - présent

Fianarantsoa

job d'été : Conception et réalisation d'une application web & mobile de vente en ligne des produits de la société KAIROS.

- 1. Front Office:
- Langage de programmation : Dart
- FrameWork : Flutter
- Plateforme : Web & Mobile
- Base de donnée en ligne : NoSQL Firestore
- Base de donnée local : Shared_Preference / Hive Database.
- Web service : Firebase
- Stage Management : Provider + ChangeNotifier
- Architecture : Model View ViewModel (MVVM)

2-Back Office:

- Langage de programmation : Dart
- FrameWork : Flutter
- Plateforme : Web & Mobile
 Pass de donnée en ligne : N
- Base de donnée en ligne : NoSQL Firestore
- Base de donnée local : Shared_Preference / Hive Database.
- Web service : Firebase
- Stage Management : Provider + ChangeNotifier
- Architecture : Model View ViewModel (MVVM)